【裁判字號】    90,交訴,94
【裁判日期】    901012
【裁判案由】    公共危險等
【裁判全文】
臺灣板橋地方法院刑事判決                            九十年度交訴字第九四號
    公  訴  人  臺灣板橋地方法院檢察署檢察官
    被      告  乙○○
右列被告因公共危險等案件，經檢察官提起公訴 (九十年度偵字第一一０二五號、第
一０二二０號)，本院判決如左：
    主  文
乙○○連續駕駛動力交通工具肇事，致人死傷而逃逸，處有期徒刑拾月。緩刑參年。
被訴過失傷害部分公訴不受理。
    事  實
一、乙○○於民國九十年四月六日上午十時二十分許，駕駛車號七Ａ─六六九五號自
    用小客車（以下簡稱甲車）沿國道三號公路由桃園縣往臺北縣三峽鎮方向行駛，
    途經三鶯交流道北向出口匝道時，本應注意車前狀況與兩車併行之間隔及遵守燈
    光號誌，並隨時採取必要之安全措施，而依當時情況亦無不能注意情事，竟疏未
    注意，致追撞前方同向因紅燈停車、由甲○○所駕駛車號Ｖ二─六七八五號自用
    小客車（以下簡稱乙車），乙車遭追撞後，再向前推撞前方同向因紅燈停車、由
    呂正祺所駕駛車號Ｇ七─０００八號自用小客車（以下簡稱丙車），除造成乙車
    、丙車受損外，並使甲○○因而受有頭部外傷、頸椎挫傷、心跳過速等傷害（過
    失傷害部分後敘）；惟乙○○於肇事致使甲○○受傷後，竟未遵守道路交通處罰
    條例第六十二條第一項汽車駕駛人，駕駛汽車肇事致人死傷，應即採取救護或其
    他必要措施，並向警察機關報告，且不得駛離之規定，反而駕駛甲車向匝道出口
    加速逃逸；並於逃逸時，再度擦撞丙車左前車身，並追撞前方同向因紅燈停車、
    由丙○○○所駕駛車號八Ｆ─七七三二號自用小客車（以下簡稱丁車），丁車遭
    追撞後，再向前推撞前方同向因紅燈停車、由歐陽鴻英所駕駛車號Ｚ六─八六二
    八號自用小貨車（以下簡稱戊車），除造成丙車、丁車、戊車受損外，並使丙○○○因而受有左頸部挫傷、頭部外傷、併腦挫傷、背部挫傷等傷害（過失傷害部
    分後敘）；惟乙○○於第二次肇事致使丙○○○受傷後，竟基於概括之犯意，仍
    不遵守道路交通處罰條例第六十二條第一項汽車駕駛人，駕駛汽車肇事致人死傷
    ，應即採取救護或其他必要措施，並向警察機關報告，且不得駛離之規定，猶再
    次駕駛甲車加速逃逸，嗣警方根據呂正琪所提供之肇事車輛車牌號碼循線追查，
    始悉上情。
二、案經甲○○、丙○○○訴由內政部警政署國道公路警察局第六警察隊報請臺灣板
    橋地方法院檢察署檢察官偵查起訴。
    理  由
甲：有罪部分：
一、右揭犯罪事實，訊據被告乙○○於偵、審理中坦承不諱，核與告訴人甲○○、丙○○○及證人呂正祺、歐陽鴻英、李國誠於偵審中所述之情節相符，並有道路交
    通事故調查報告表、恩主公醫院、仁愛醫院之診斷證明書及照片多幀在卷可稽，
    從而罪證已臻明確，犯行堪以認定。
二、核被告乙○○所為，係犯刑法第一百八十五條之四駕駛動力交通工具肇事逃逸罪
    。又被告先後二次肇事逃逸行為，時間緊接，所犯罪名相同，顯係出於概括之犯
    意為之，為連續犯，爰依刑法第五十六條之規定以一罪論，並加重其刑。爰審酌
    被告連續駕車肇事，於肇事後竟未留在現場處理而逃逸，其行為誠屬不該，惟嗣
    於本院審理中與告訴人達成和解，犯罪後態度尚稱良好等一切情狀，量處如主文
    所示之刑，以示懲儆。又被告前未曾受有期徒刑以上刑之宣告，有臺灣高等法院
    檢察署刑案紀錄簡覆表乙份在卷足憑，因一時失慮，偶罹刑典，事後已坦承犯行
    ，深具悔意，經此刑之宣告後，應知警惕而無再犯之虞，本院因認暫不執行其刑
    為當，予以宣告緩刑三年，用啟自新。
乙、公訴不受理部分：
一、公訴意旨另以：被告於前開時地，基於各別犯意，先後二次，駕車撞擊告訴人甲○○、丙○○○所駕駛之小客車，分別造成甲○○受有頭部外傷、頸椎挫傷、心
    跳過速及丙○○○受有左頸部挫傷、頭部外傷、併腦挫傷、背部挫傷等傷害，因
    認被告此部分犯行，涉犯刑法第二百八十四條第一項前段之過失致死罪嫌云云。
二、按告訴乃論之罪，告訴人於第一審辯論終結前得撤回其告訴，又告訴經撤回者，
    應諭知不受理之判決，刑事訴訟法第二百三十八條第一項、第三百零三條第三款
    分別定有明文。
三、查本件告訴人甲○○、丙○○○告訴被告過失傷害案件，起訴書認均係觸犯刑法
    第二百八十四條第一項前段之罪，依同法第二百八十七條前段之規定，須告訴乃
    論。茲據告訴人於九十年九月二十八日當庭撤回告訴，依照首開說明，此部分應
    為不受理之判決。
據上論斷，應依刑事訴訟法第二百九十九條第一項前段、第三百零三條第三款，刑法
第五十六條、第一百八十五條之四、第七十四條第一款，判決如主文。
本案經檢察官蔡宏展到庭執行職務
中      華      民      國    九十      年      十      月     十二     日
          臺灣板橋地方法院交通法庭
                                          法  官  徐   蘭   萍
右正本證明與原本無異。
如不服本判決，應於判決送達後十日內，向本院提出上訴狀。
                                          書記官  莊   川   億
中      華      民      國    九十      年      十      月     十二     日
本案論罪科刑法條全文：
刑法第一百八十五條
損壞或壅塞陸路、水路、橋樑或其他公眾往來之設備或以他法致生往來危險者，處五
年以下有期徒刑，拘役或五百元以下罰金。
因而致人於死者，處無期徒刑或七年以上有期徒刑；致重傷者，處三年以上、十年以
下有期徒刑。
第一項之未遂犯罰之。


司法院資訊處製作；財團法人民間司法改革基金會備份。
